【裁判字號】    98,交抗,2731
【裁判日期】    981203
【裁判案由】    違反道路交通管理處罰條例
【裁判全文】
臺灣高等法院交通事件裁定            98年度交抗字第2731號
抗  告  人
即受處分人  甲○○
上列抗告人因違反道路交通管理處罰條例案件，不服臺灣士林地
方法院中華民國98年9月30日所為裁定（98年度交聲字第936號）
，提起抗告，本院裁定如下：
    主  文
原裁定撤銷，發回臺灣士林地方法院。
    理  由
一、原裁定認定：抗告人即受處分人甲○○於民國98年6月14日
    16時3分許，駕駛車號DX-5491號自小客車行經臺北市○○路
    186巷與雙和街口，經臺北市政府警察局萬華分局交通隊員
    警舉發駕車行經有燈光號誌管制之交岔路口闖紅燈之違規行
    為，經原處分機關依據道路交通管理處罰條例第53條第1項
    ，裁處抗告人新臺幣（下同）2千7百元（原處分漏未依同條
    例第63條第1項第3款記違規點數3點，並撤銷原處分，並依
    道路交通管理處罰條例第53條之規定者，依同條例第63條第
    1項第3款規定，裁處罰鍰2千7百元，並應予記違規點數3點
    ）等情，係以抗告人所駕駛之車輛於受舉發時，客觀上確有
    闖越紅燈號誌之事實，有採證照片2幀可稽及抗告人所不爭
    執為據。固非無見。
二、惟查：抗告人即受處分人甲○○始終辯稱伊係上開路口綠燈
    時，即已超過停止線欲迴轉等語在卷；而依採證照片第一張
    所示，前方紅綠燈之燈號雖為紅燈且抗告人之汽車後輪仍在
    停止線上，然依該照片所示，抗告人之汽車車身大多已通過
    停止線，且緊接在待迴轉之汽車後準備迴轉，而該照片右下
    角之機車仍往前行進，另等待於路口之行人亦尚未啟動；再
    參以事隔一秒後所拍攝之第二張採證照片，右下角行人仍尚
    未啟動，而右下角機車仍繼續前進，是該處燈號於第一張採
    證照片似甫轉紅燈未久，抗告人既於前揭時地待迴轉中，是
    否可因其全部車身未過停止線，遽謂其係於紅燈時始超出該
    停止線，尚非無疑；又原裁定認為抗告人對於其所駕駛車輛
    於舉發時，客觀上確有闖紅燈號誌之事實並不爭執（見原裁
    定第2頁第15行至第16行），惟依該訊問筆錄所載：「（本
    件舉發照片2張顯示你回《應係『迴」之誤載》轉時燈號已
    經是紅燈，有何意見？）沒有意見，確實是紅燈。……」，
    是抗告人所不爭執者應係其迴轉時已是紅燈，並非是指其越
    過停止線時已是紅燈。如抗告人於紅燈前即已通過停止線，
    而於中線停等迴轉，則其於停等迴轉時，燈號轉換為紅燈，
    始完成迴轉，是否應構成闖紅燈之違規行為？亦有究明之必
    要。原裁定未就此進一步審認，遽以抗告人不爭執前揭事實
    、前開採證照片及舉發通知單等為據，駁回抗告人之聲明異
    議，理由尚屬不備。抗告意旨執以指摘原裁定不當，非無理
    由，應予撤銷發回原法院詳予調查後，另為適當之裁定。
三、據上論結，應依道路交通管理處罰條例第89條，道路交通案
    件處理辦法第26條，刑事訴訟法第413條前段，裁定如主文
    。
中    華    民    國    98    年    12    月     3    日
                  刑事第二十二庭審判長法  官  郭雅美
                                      法  官  洪于智
                                      法  官  李麗珠
以上正本證明與原本無異。
不得再抗告。
                                      書記官  陳禹任
中    華    民    國    98    年    12    月     4    日


司法院資訊處製作；財團法人民間司法改革基金會備份。
